【裁判字號】    92,上易,1273
【裁判日期】    921117
【裁判案由】    詐欺
【裁判全文】
臺灣高等法院臺中分院刑事判決                  九十二年度上易字第一二七三號
    上  訴  人
    即  被  告  丙○○
右上訴人因詐欺案件，不服臺灣臺中地方法院九十一年度易緝字第五五七號中華民國
九十二年五月二十六日第一審判決（起訴案號：臺灣臺中地方法院檢察署八十九年度
偵字第四九○號），提起上訴，本院判決如左：
    主  文
上訴駁回。
    事實及理由
一、本案經本院審理結果，認第一審判決以上訴人即被告丙○○，連續意圖為自己不
    法之所有，以詐術使人將本人之物交付，量處有期徒刑一年二月，經核其認事用
    法及量刑均無不當，應予維持，並引用第一審判決書記載之事實、證據及理由（
    如附件）。
二、被告對本件詐欺犯行業已認罪，惟辯稱：伊承認自告訴人處取得款項應為新臺幣
    （下同）三百七十五萬元，並認原審量刑過重，請求為緩刑之宣告云云。然查被
    告自告訴人處取得之款項應為四百五十二萬三千四百八十七元一節，已據被告於
    本院調查時供認無訛（見本院卷第二六頁），且該金額之核算及證據業據原審於
    理由內敘明甚詳，被告事後於本院審理時並未提出何證據，空言否認該金額，顯
    屬事後卸責之詞，不足採信。次按量刑輕重係屬事實審法院得依職權自由裁量之
    事項，苟已斟酌刑法第五十七條各款所列情狀而未逾越法定刑度，不得遽指為違
    法（參最高法院七十二年度臺上字第六六九六號、七十五年度臺上字第七○三三
    號判例）；且在同一犯罪事實與情節，如別無其他加重或減輕之原因，下級審量
    定之刑，亦無過重或失輕之不當情形，則上級審法院對下級審法院之職權行使，
    原則上應予尊重（參最高法院八十五年度臺上字第二四四六號裁判意旨）。按詐
    欺罪之法定本刑為五年以下有期徒刑、拘役或科或併科一千元以下罰金；原審審
    酌被告明知已無支付能力，竟仍向告訴人商借大量金錢，嗣後無法如期償還所借
    款項，造成告訴人甲○○財物損失匪淺，危害社會經濟秩序不輕，且其犯後仍不
    知悔改，迄今尚無法與告訴人達成和解，惟念及被告前無不良前科紀錄，有臺灣
    高等法院被告全國前案紀錄表及臺灣臺中地方法院檢察署刑案資料查註紀錄表各
    一份在卷可憑，素行尚可等一切情狀，量處有期徒刑一年二月，經核於法並無不
  合，量刑亦甚為妥適，並無過重之情事，依前開說明，即不得任意指為不當，而
    據為提起上訴之理由，又被告為本件詐欺犯行迄今已有多年，於本院審理時仍未
    與告訴人達成和解，據被告、告訴人分別述明在卷，亦難認被告於犯後確有悔改
    之意，參酌被告詐騙告訴人金額甚鉅，故本院認不宜為緩刑之宣告，從而被告以
    上開理由，指摘原判決不當，難認為有理由，應予駁回。
據上論斷，應依刑事訴訟法第三百七十三條、第三百六十八條，判決如主文。
本案經檢察官乙○○到庭執行職務
中      華      民      國      九十二    年      十一    月    十七    日
                                   臺灣高等法院臺中分院刑事第六庭
                                         審判長法  官  李  文  雄
                                               法  官  邱  顯  祥
                                               法  官  陳  秀  
右正本證明與原本無異。
不得上訴。
                                               書記官  黃  禎  祥
中      華      民      國    九十二     年     十一     月    十八     日
                                 Ｆ


司法院資訊處製作；財團法人民間司法改革基金會備份。
